---
title: "Workflow I"
output: github_document
---

```{r setup, include=FALSE}
knitr::opts_chunk$set(echo = TRUE)
```

## Data types, structures and classes

En general, hay 25 tipos de objetos base diferentes.

## Tipos de datos básicos

Hay 5 tipos de datos básicos: double, integer, complex, logical, character as well as NULL

No importa cuán complicados se vuelvan sus análisis, todos los datos en R se interpretan como uno de estos tipos de datos básicos.

Puede inspeccionar el tipo de un valor u objeto a través de la función `typeof()`.

```{r}
typeof(3.14)
```

```{r}
typeof(1L)
```

```{r}
typeof(TRUE)
```

## Estructuras de datos

### Vectors

Para comprender mejor la importancia de los tipos de datos y la coerción, conozcamos un caso especial de una matriz, el vector.

Para crear un nuevo vector use la función vector(). Puede especificar la longitud del vector con la longitud del argumento y el tipo de datos base a través del modo de argumento.

```{r}
mi_vector <- vector(mode='character', length=3)
mi_vector
 
sec2 <- c(1:10)

```

## Matrices

Las longitudes de cada dimensión están definidas por el número de filas y columnas.

Podemos declarar una matriz llena de ceros:

```{r}

matrix_example <- matrix(0, ncol=6, nrow=3)
matrix_example
```

```{r}
dim(matrix_example)
```

# Lists

Las listas pueden almacenar objetos de cualquier tipo y clase de datos

Otra estructura de datos clave es la lista. Las listas son la estructura de datos más flexible porque cada elemento puede contener cualquier objeto, de cualquier tipo de datos y dimensión, incluidas otras listas.

Cree listas usando list() o coaccione otros objetos usando as.list().

```{r}
list(1, "a", TRUE)

as.list(1:4)
```

Podemos nombrar los elementos de la lista:

```{r}
a_list <- list(title = "Numbers", numbers = 1:10, data = TRUE )
a_list
```

## Data.frames

### S3, S4 and S6 objects

Las matrices y las listas son todos tipos base inmutables. Sin embargo, hay otros tipos de objetos en R.

Estos son objetos de tipo S3, S4 y S6, siendo S3 el más común.

Dichos objetos tienen un atributo de clase (los tipos base también pueden tener un atributo de clase), lo que permite una funcionalidad específica de clase, una característica de la programación orientada a objetos. Los usuarios pueden crear nuevas clases, lo que permite una mayor flexibilidad en los tipos de estructuras de datos disponibles para los análisis.

La clase de objeto S3 más importante en R es data.frame. Los marcos de datos son tipos especiales de listas.

Los data.frame son tipos especiales de listas donde cada elemento es un vector, cada uno de igual longitud. Entonces, cada columna de un marco de datos contiene valores de tipo de datos consistente, pero el tipo de datos puede variar entre columnas (es decir, a lo largo de las filas).

```{r}
df <- data.frame(id = 1:3, 
                 treatment = c("a", "b", "b"), 
                 complete = c(TRUE, TRUE, FALSE))
df
```

Podemos verificar que nuestro data.frame es una lista debajo del objeto:

```{r}
typeof(df)

class(df)

sloop::otype(df)
```

¿Comparado con un vector?

```{r}
sloop::otype(1:10)
```

```{r cars}
summary(cars)
```

## Plots

```{r pressure, echo=FALSE}
plot(pressure)
```

# La manera tidyverse

## Intro a tidyverse

Tidyverse es un sistema coherente de paquetes para la manipulación, exploración y visualización de datos que comparten una filosofía de diseño común.

## Ventajas del Tidyverse

-   Funciones consistentes.

-   Cobertura del flujo de trabajo.

-   Un enfoque parsimonioso para el desarrollo de herramientas de ciencia de datos.

```{r}
library(tidyverse)
```

## Principios de Tidyverse

-   tibbles como principales estructuras de datos.

-   Datos Tidy donde las filas son observaciones individuales y las columnas las variables observadas.

-   Canalización (piping) de las salidas de las funciones tidyverse como entradas para funciones posteriores.

```{r eval=FALSE}
install.packages(c("tibble", "dplyr"))
```

## tibbles

Los tibbles son una de las características unificadoras del tidyverse, y son la versión tidyverse de un data.frame (los usaré indistintamente en el resto del curso).

## Creando nuevos tibbles

```{r}
tibble::tibble(
    x = 1:5, 
    y = 1, 
    z = x ^ 2 + y
)
```

## 

```{r data, eval=FALSE}
# Specify URL where file is stored
url <- "https://www.ncei.noaa.gov/pub/data/paleo/paleolimnology/southamerica/chile/maule2020geochem.txt"

destfile <- "maule2020geochem.txt"

# Apply download.file function in R
download.file(url, destfile)

my_data <- read_tsv("maule2020geochem.txt")

output <- as.data.frame(paste0(gsub("\\.txt$", "", my_data), ".csv"))

my_csvdata <- write_csv(output,"maule2020gch.csv")


```




```{r , eval=FALSE}

install.packages("knitr",dependencies = TRUE)


x<-c(1:10)
y<-c(10:20)
z<- cbind(x,y)
a<- as.data.frame(z)
#install.packages("tidyverse")
library(tidyverse)
write_csv(a, "data.csv")

#Controlando el flujo usando sentencias lógicas

x<- 2
if(x > 5){
  print("x es mayor que 5")
}else{
  print("x es menor que 5")
}

suma <- function(x, y) {
  resultado <- x + y
  return(resultado)
}


suma(x=4, y=6)

medio <- function(a, b) {
  medio <- (a + b) / 2
  cat("El punto medio de los valores", a, "y", b,
      "ingresados es", medio)
}

```

